【裁判字號】    97,自,155
【裁判日期】    991119
【裁判案由】    誣告
【裁判全文】
臺灣臺北地方法院刑事判決               97年度自字第155號
自  訴  人  鮑益勤
自訴代理人  薛進坤律師
被      告  王是琦
  弄1                 號3樓.
選任辯護人  林文鵬律師
            周慧芳律師
            陳家駿律師
上列被告因誣告案件，經自訴人提起自訴，本院判決如下：
    主  文
王是琦無罪。
    理  由
一、自訴意旨略以：自訴人鮑益勤係天工通訊積體電路股份有限
    公司（下稱天工公司）總經理，因與被告王是琦擔任董事長
    之立積電子股份有限公司（下稱立積公司）間，在業務上具
    有競爭關係。被告曾代表立積公司與揚智科技股份有限公司
    （下稱揚智公司）於民國93年2月19日簽訂「技術買賣暨授
    權契約書」，將屬於天工公司之權利私相授受。被告明知立
    積與揚智公司均無權使用或讓與天工公司之權利，經天工公
    司於94年4月間以存證信函提醒後仍執意使用。自訴人本相
    信被告有和解之善意，於96年1月15日與被告舉行會議，被
    告於該次會議中，亦曾「表示歉意」，亦即對自訴人陳述之
    事實及認知並無任何質疑或否認。但因被告對於天工公司所
    提出之和解方案毫無回應，自訴人方於96年6月1日委託薛進
    坤律師，寄發臺北安和郵局第03996號存證信函表明：「天
    工公司業已依法向臺灣士林地方法院提起自訴及附帶民事求
    償，請求法院審理貴公司與董事長王是琦女士涉嫌侵害天工
    公司工商秘密一案，受理法院亦於96年5月30日開庭審理，
    特此告知，請各位董監事依法處理，請查照。」，並提出附
    件之有關天工通訊對事件始末說明（本院96年自字第134號
    卷一第16至21頁）給立積公司、立積公司之董事謝叔亮、白
    忠龍、徐立德、蔣尚義、鄧維康、監事謝詠芬等人。被告明
    知自訴人寄發前述存證信函及附件之內容均為真實，並無妨
    害名譽之行為，竟意圖使自訴人受刑事處分，基於誣告之犯
    意，於96年8月28日，具狀向址設臺北市○○區○○路131
    號之臺灣臺北地方法院提起自訴（本院96年度自字第134號
    ），對前述附件內容作不實之指控（詳細內容如附件一），
    並以自訴人於95年9月間至96年間，對立積公司之客戶及合
    作夥伴明泰科技股份有限公司（下稱明泰公司）、海華科技
    股份有限公司（下稱海華公司）、智易科技股份有限公司（
    下稱智易公司）、臺灣積體電路股份有限公司（下稱臺積電
    公司）、安捷倫科技股份有限公司（下稱安捷倫公司）、光
    寶科技股份有限公司（下稱光寶公司），散布被告竊用自訴
    人公司之營業秘密之不實訊息（詳細內容如附件二），誣指
    自訴人涉犯刑法第310條第2項加重誹謗、公平交易法第37條
    、第22條之毀損營業信譽罪。被告向法院提起之前揭自訴，
    經鈞院為被告鮑益勤（即本案自訴人）無罪之判決，被告代
    表立積公司不服提起上訴後，再經臺灣高等法院以98年度上
    易第71號判決駁回上訴確定。是被告所為，涉犯刑法第169
    條第1項之誣告罪云云。
二、按犯罪事實應依證據認定之，無證據不得推定其犯罪事實；
    又不能證明被告犯罪者，應諭知無罪之判決，刑事訴訟法第
    154 條、第301 條第1 項分別定有明文。又事實之認定，應
    憑證據，如未能發現相當證據，或證據不足以證明，自不能
    以推測或擬制之方法，為裁判基礎；且認定不利於被告之事
    實須依積極證據，茍積極證據不足為不利於被告事實之認定
    時，即應為有利於被告之認定；另認定犯罪事實所憑之證據
    ，雖不以直接證據為限，間接證據亦包括在內，然而無論直
    接證據或間接證據，其為訴訟上之證明，須於通常一般之人
    均不致有所懷疑，而得確信其為真實之程度者，始得據為有
    罪之認定，倘其證明尚未達到此一程度，而有合理之懷疑存
    在，無從使事實審法院得為有罪之確信時，即應由法院為諭
    知被告無罪之判決，此有最高法院40年臺上字第86號、30年
    上字第816號、76年臺上字第4986號判例可資參照。次按刑
    法第169條第1項誣告罪之成立，以告訴人所訴被訴人之事實
    必須完全出於虛構為要件，若有出於誤會或懷疑有此事實而
    為申告，以致不能證明其所訴之事實為真實，縱被訴人不負
    刑責，而告訴人在積極方面尚無證據證明其確係故意虛構者
    ，本缺乏誣告之故意，亦難成立誣告罪名，最高法院著有40
    年度臺上字第88號、44年度臺上字第892號、46年度臺上字
    第927號判例可資參佐。
三、被告於本院96年度自字第134號案件中，除於自訴狀申告如
    附件一所示之事項外，並追加自訴人於95年9月間至96年間
    ，對立積公司之客戶及合作夥伴明泰公司、海華公司、智易
    公司、臺積電公司、安捷倫公司、光寶公司，散佈不實訊息
    之事實部分，有被告在該案件中，於97年3月3日所提出之刑
    事自訴意旨補充(二)狀在卷可參，並為被告所不爭執，且經本
    院調閱該案全卷核閱屬實（該院卷二第13至14頁）。雖該案
    件之承審法官以該追加部分所述之事實，自訴人之真意尚難
    得知，且與刑事訴訟法追加起訴之要件格式不符，認追加起
    訴不合法（該院卷二第159頁）。但被告既於該案中，以書
    狀向法院陳明自訴人有前揭散佈不實之訊息，有妨害名譽之
    行為云云，形式上已符合向該管公務員誣告之要件，雖事後
    經認不符追加起訴之要件，但該案件之承審法官本有就該追
    加事實為審究之可能，自亦屬本案自訴範圍，合先敘明。
四、本件自訴人認被告涉犯誣告罪嫌，係以：被告於本院96 年
    自字第134號案件中，誣指自訴人有加重毀謗、毀損營業信
    譽罪，後經法院為無罪之判決，有被告在該案件中提出之96
    年8月28日刑事自訴狀、97年3月3日之補充(二)狀（詳本院96
    年度自字第134號卷一第1至21頁、卷二第13至20頁）、本院
    96年度自字第134號判決、臺灣高等法院98年度上易字第71
    號判決等影本為證。並以被告既代表立積公司於93年2月19
    日與揚智公司簽訂之「技術買賣既授權契約書（含附件）」
    、96年1月15日被告曾與自訴人會談，被告明知自訴人於存
    證信函及附件所陳述之事項均屬事實，自訴人並無誹謗、毀
    損營業商譽之故意。又證人呂世賢、彭英展、朱麗華（EVA
    朱）等人之證述，及朱麗華96年8月9日所寄發之電子郵件均
    證明自訴人並無散布不實訊息之事實，且即使被告懷疑係天
    工公司之人員在外散布不實訊息，也應以特定、具體之員工
    為自訴對象，豈可草率以自訴人為被告而提起前案自訴。故
    被告係明知前案自訴之內容均為不實，而仍對自訴人提起前
    揭自訴案件，顯屬誣告行為等為其主要論據。
五、訊據被告堅決否認有何誣告犯行，辯稱：當時天工公司在自
    訴人鮑益勤帶領下，於95年間，在美國，對立積公司告一個
    的案件，96年又告伊背信洩密。之後竟然對立積公司之董監
    事發存證信函，說我們知法犯法、說我們偷東西，還說我們
    已經認錯，對我們的團隊是無法承受的侮辱。所以，在該自
    訴案件（臺北地方法院96年度自字第134號）中告鮑益勤毀
    謗，是為了維護我們的心血及個人的品格，並非誣告等語。
六、經查：
(一)、被告於96年8月20日具狀向本院提起自訴人妨害名譽之自訴
    案件，再於97年3月3日以刑事自訴意旨補充(二)狀追加自訴內
    容等事實，為被告所是認，並有前開刑事自訴狀影本1份（
    本院卷一第1頁至第20頁）、刑事自訴意旨補充(二)狀（本院
    96年自字第134號卷第13至20頁）在卷可稽。又被告前開刑
    事自訴案件，嗣經本院以96年度自字第134號判決被告鮑益
    勤無罪，經上訴後，再經臺灣高等法院駁回上訴確定乙情，
    亦經調閱本院96年度自字第134號全卷核閱屬實，並有本院
    96年度自字第134號、臺灣高等法院98年度上易字第71號判
    決書影本各一份在卷可稽（本院卷一第288至297頁）。故被
    告曾對自訴人提起妨害名譽、毀損營業信譽罪之自訴，並於
    該案件中為如附件一、二所示之陳述應足認定。但附件一、
    二所載之事項，是否為不實？是否為被告所明知？即被告提
    起該自訴案件，是否明知為不實而出於誣告之主觀意圖，或
    基於其他原因，則屬應審究之事實。
(二)、被告於本院96年度自字第134號案件中，指訴自訴人涉有妨
    害名譽等罪嫌，係以該案自訴人於96年6月1日寄發之臺北安
    和郵局03996號存證信函1份及附件有關天工通訊對事件始末
    說明。依前述存證信函及所附之附件所示文字，已足使被告
    認為自訴人有向揚智公司之董、監事謝叔亮等人提及被告與
    立積公司有竊取天工公司商業機密乙節，應甚明確。但被告
    於附件一(一)至(七)、(九)所陳述之事項，均為被告於擔任揚智公
    司通訊部門協理時，揚智公司與天工公司間之工商秘密糾紛
    ，及被告事後於93年2月29日從揚智公司離職，另成立立積
    公司後，是否繼續使用前述從揚智取得之工商秘密之糾紛。
    此部分，自訴人既未舉證證明被告擔任負責人之立積公司或
    之前任職揚智公司時，確有侵害天工公司工商秘密之事實。
    而立積公司與揚智公司，於93年2月19日所簽訂授權契約書
    以承接之「設計暨服務合約（DESIGN SERVICES AGREEMENT
    ）」（下稱DSA），係由揚智公司與美商天工光電積體電路
    股份有限公司（簡稱OEpic, Inc.下稱美商天工公司）所簽
    訂。該契約委託美商天工公司設計PA（Power Amplifier）
    功率放大器，並非揚智公司與自訴人所任職之天工公司（
    Epicom）所簽訂，此有立積公司於93年2月19日與揚智公司
    簽訂之技術買賣既授權契約書、揚智公司與美商天工公司之
    DSA在卷可證（本院卷一第75至84頁）。且美商天工公司（
    OEpic）係美國公司，與於91年11月1日設立，與屬臺灣公司
    之天工公司（Epicom）分屬不同法人格。又代表揚智公司與
    美商公司簽訂DSA之人並非被告（英文名稱為Shyh-Chyi
    Wong），而係Hsi-Yuan Hsu等事實，亦有前述DSA影本、美
    商天工公司之網頁資料（本院卷一第75至84頁《中譯本見第
    201至209頁》、第130至133頁、第134至153頁）、臺灣士林
    地方法院96年度自字第14號判決影本（本院卷二第99頁）、
    天工公司之公司基本資料查詢單1紙附卷可佐（詳本院卷第
    107至111頁）。另揚智公司與立積公司簽訂授權契約書以承
    接系爭DSA乙事，業據本院以96年度訴字第2819號判決認定
    ：揚智公司與被告所代表之立積公司關於承擔DSA之契約關
    係尚未成立生效，立積公司並無履行設計合約之義務，亦經
    本院調閱該案件全卷核閱屬實，且有本院上揭民事判決書影
    本1份在卷可憑（詳本院卷二第114至120頁）。綜上，顯見
    被告主觀上認為PA技術並非天工公司所研發、其亦非代表揚
    智公司與美商天工公司簽署DSA之人，及被告與揚智公司簽
    訂並用以承接美商天工公司PA技術之授權契約書尚無成立生
    效，從而並無何侵害天工公司商業秘密可言。是被告於前案
    指訴自訴人有妨害被告名譽等，顯非無據，故被告主觀上認
    自訴人有妨害名譽之犯行而提起前案自訴，難認有何誣告之
    故意。
(三)、被告固以自訴人所為散布如附件一(三)、所載「立積公司成立
    後3至4個月期間中，王是琦暨其所屬技術團隊仍以揚智公司
    地址及揚智電子郵件系統與天工聯繫，並繼續參與設計合約
    之進行，而藉此過程繼續取得天工之工商機密」。但立積公
    司（設立初之公司名稱為立輝科技股份有限公司）之地址為
    臺北市○○區○○路1段246號7樓，與揚智公司之總公司、
    臺北辦事處地址分別為新竹科學工業園區之新竹縣工業東9
    路3號4樓、臺北市○○區○○路1段246號2樓均屬不同。且
    被告於立積公司93年1月7日成立後2個月左右之93年2月29
    日，即辭去揚智公司員工一職並辦理移交手續，而於93年3
    月1日任職於立積公司等情，業據臺灣士林地方法院於98年
    度審自字第20號判決、臺灣高等法院99年度上訴字第2268號
    判決中認定屬實，有前揭法院之判決影本各一份在卷可參（
    本院卷三第62至68頁）。此外，並有被告提出之臺北市政府
    93年1月7日府建商字第09300030410號函所附股份有限公司
    設立登記表、勞工保險被保險人投保資料表及揚智公司公開
    資訊列印資料、揚智公司92年度年報影本各1份附卷可證（
    本院卷第106頁至第113頁），應足確認。是被告為申辯前揭
    事實，乃於前案自訴本案自訴人構成妨害名譽，尚非無稽。
    故顯難認被告此部分，有誣告自訴人之故意。
(四)、自訴人雖另以於96年1月15日之會談中，被告確曾向自訴人
    表示歉意，被告應明知自訴人於存證信函及附件所陳述之事
    項均屬事實，並以96年1月15日之會談錄音、本院96年度自
    字第134號勘驗筆錄、在場證人王啟祿之證述為憑，而認被
    告事後再提起自訴，自有誣告之故意云云。但查，被告在該
    次會談中是否對自訴人表示歉意乙節，為被告自始否認。細
    究該錄音帶之內容，被告並未承認有將天工公司所有之工商
    秘密作不法使用之事實，或表達對不起、抱歉之文句。經本
    院調閱該次會談錄音之勘驗筆錄屬實（本院96年度自字第
    134號卷二第198至199頁），並有本院96年度自字第164號判
    決影本附卷可稽（本院卷一第15頁）。證人王啟祿在該案件
    中雖證稱：「王是琦對鮑益勤的陳述並沒有提出任何反駁，
    顯示他們基本上是同意天工通訊公司的陳述，....過程中王
    是琦也有表達歉意，鮑益勤基於這個情況，同意向對方提出
    和解的相關條件。在會議過程中，自訴人王是琦有提到她第
    一次接到2005年的存證信函，她說她傻眼，不知道如何處理
    ，所以請教立積公司的律師，王是琦就依照他們律師的建議
    ，採取相關的措施，而沒有直接回應我們，這部分是好像在
    表達他們不希望以法律訴訟的方式，但事實上他們有採取法
    律的行動，所以我覺得是有表達歉意。另在會談快接近最後
    的時候，王是琦有段發言，她突然中斷發言，抿一下嘴、點
    個頭，依照她前後的語意及肢體動作，我覺得她是在表達歉
    意，同時鮑益勤在聽到她的話之後也有表達沒有關係、並安
    慰她的意思，從這裡面可以感受到她是在表達歉意，雖然她
    沒有明確的說出對不起或抱歉的字眼」等語（本院96年度自
    字第164號卷二第164頁反面）。證人王啟祿前述證述，雖可
    證明其曾見聞被告在該次會談中，有中斷發言、抿嘴、點頭
    等動作，但被告是否有表達歉意，均為證人王啟祿之主觀感
    覺推論。故依前述勘驗筆錄、證人王啟祿之證述，或可推斷
    自訴人依其主觀認知，認被告在該次會議中表示歉意，對自
    訴人陳述之事實無質疑或否認，而認自訴人事後於96年6 月
    1日發存證信函與立積公司董監之事實並無妨害名譽等故意
    。但顯不足以此推斷被告確明知前述存證信函及附件所陳述
    之事項均為真實，而虛構如附件一所示之事實。
(五)、又被告在前案固另以自訴人於95、96年間，陸續對立積公司
    之客戶或合作伙伴散布立積公司之產品抄襲自訴人之公司，
    或因天工公司在美國對立積公司提出侵權訴訟之關係，將影
    響或延誤立積公司出貨等詆毀其名譽之行為（詳如附件二）
    ，而提起前案訴訟。但證人即立積公司之業務人員彭英展於
    本院審理時證述：是從明泰公司的KELLY、光寶公司的EVA
    朱、海華公司的LINDA口中得知天工與立積公司訴訟的事情
    ，主要都是提到我們公司與天工通訊公司之間有侵權的訴訟
    ，他們擔心影響後續出貨事宜，特別請我們去做解釋。光寶
    公司的人有提到天工通訊已經勝訴，其他兩家沒有提及這個
    問題。我們公司去向這三家公司解釋時，不包括被告。客戶
    只有提到天工通訊的人跟他們說的等語（本院卷三第39 頁
    ）。證人即當時擔任光寶公司採購人員之朱麗華（EVA朱）
    則於審理時證稱：電子郵件（本院卷一第217頁）是我發的
    ，發這個電子郵件是因為有二家公司（立積、天工）有相互
    的訴訟，有請二家公司出來解決這個問題，我們公司屬於代
    工工廠，對我來說他們有官司問題會影響我公司的產品。至
    於由何處得知該訊息我忘記了。發電子郵件後，立積公司是
    否找我澄清，我不記得。也不記得有無跟立積公司的人說立
    積敗訴，他們侵害天工的權利一事等語（本院卷第85、86
    頁）。參以證人彭英展另於臺灣士林地方法院98年度審自字
    第20號案件審理時證稱：「伊沒有聽到自訴人對他人說天工
    通訊與立積的訴訟已經判決立積公司敗訴，但是有聽到客戶
    明泰公司、海華公司、光寶科技公司說是天工說的，惟未聽
    聞上開客戶提及是何人散布此訊息」等語（筆錄影本附本院
    卷三第26頁）。證人即立積公司之呂世賢亦於該案件審理時
    證述：「2007年8、9月間，光寶集團採購EVA告訴我們，天
    工公司有人告訴她，天工與立積公司在美國的訴訟，侵權官
    司勝訴」、「2007年8、9月間，光寶集團的採購EVA用電子
    郵件信箱告訴我們，有關天工與立積公司官司的情況，我們
    立即通知立積公司，當時白正順副總及江志銘一同前往光寶
    集團跟EVA作解釋，EVA當下告訴我們，天工有人告訴她天工
    在美國告立積公司侵權官司勝訴，EVA怕會影響公司出貨，
    故請我們當面作解釋。」且證稱：其未從自訴人口中聽到前
    開事實、EVA亦未提及是何人告訴她該等訊息（筆錄影本見
    本院卷三第25頁）。核證人彭英展、朱麗華、呂世賢之證述
    ，佐以證人朱麗華（Eva Chu）於96年8月9日所寄發，收信
    人為Steven Chu，內容載有「請告知rich wave與epicom 官
    司的事，是否會影響我們工廠端無法出貨，請澄清此問題」
    等文字之電子郵件列印資料影本1份（詳本院卷一第217頁）
    等情觀之，以立積公司之客戶光寶公司，因自天工公司人員
    聽聞前述訊息而擔心該訴訟影響其公司之出貨，致寄發電郵
    予立積公司員工Steven Chu請求澄清。又自訴人於96年6 月
    1日寄發存證信函給立積公司董、監事指控被告有侵害天工
    公司商業秘密之情事。依前述二事件之發生時間接近、內容
    雷同，衡情，應足使被告認自訴人極可能即為散布該傳聞之
    人。故被告具狀指訴自訴人涉有妨害名譽等罪嫌，縱未極盡
    查證之能事，但顯有合理之懷疑，尚非事出無因，足認被告
    並無誣告故意。
(六)、本件事證已明，自訴人另聲請命被告提出商業計畫書等資料
    （本院卷一第頁233頁），並以如被告不提出，則聲請傳訊
    高啟弘、劉慈祥、曾仲凱、吳欽智、劉郁芬、STEVEN CHU等
    人，與被告主觀上是否有誣告之犯意，並無直接關聯，顯無
    必要。又自訴人聲請就96年1月15日之會談錄音再做勘驗（
    本院卷三第42頁）。但該次會談既經本院96年度自字第134
    號案件中勘驗完畢，並製有勘驗筆錄在卷可參，自訴人聲請
    勘驗，無非在確認被告在該次會談中，確有表示歉意之意思
    司。但被告在該次會談中是否表示歉意，與被告是否明知自
    訴人所陳述之事項均為真實並無直接關係，故本院亦認無再
    為勘驗之必要，均附此敘明。
七、綜上所陳，本件自訴人所自訴被告誣告之犯罪事實，依其所
    提證據，尚不足為被告有罪之積極證明，無從說服本院以形
    成被告有罪之心證。且依前述說明，被告於本院96年自字第
    134號案所指訴自訴人涉犯妨害名譽罪等情，係出於其合理
    懷疑，並非全然無因，是被告主觀上即無誣告之故意，尚難
    以該罪相繩。此外，復查無其他積極確切之證據足資證明被
    告有何誣告之犯行，揆諸前開說明，本件不能證明被告犯罪
    ，應為無罪之諭知。
據上論斷，應依刑事訴訟法第343 條、第301 條第1 項，判決如
主文。
中    華    民    國    99    年    11   月    19     日
                  刑事第十庭審判長法  官  蔡坤湖
                                  法  官  周玉琦
                                  法  官  謝昀璉
以上正本證明與原本無異。
如不服本判決，應於收受送達後10日內向本院提出上訴書狀，其
未敘述上訴之理由者並得於提起上訴後20日內向本院補提理由書
（均須按他造當事人之人數附繕本）。
                                  書記官  彭自青
中    華    民    國    99    年    11    月    26    日
附件一：
(一)、上開存證信函本文中記載「貴公司及董事長王是琦女士涉嫌
    將天工公司所有之工商秘密作不法使用」等語，係屬無中生
    有，天工公司迄今無法證明其有何工商秘密遭自訴人不法使
    用，且臺灣士林地方法院之刑事訴訟猶在進行中，被告以此
    為藉口，以存證信函散布指稱上開內容，足以貶損自訴人王
    是琦及立積公司之名譽及營業信譽。
(二)、附件中一、背景事實：(一)記載「揚智公司委託天工公司（
    EPICOM）設計SiGe2.4GHz功率放大器之設計服務合約，由當
    時擔任揚智公司通訊部門之協理王是琦代表揚智與天工溝通
    、協調及簽約‧‧‧」等語，惟揚智公司從未委託天工公司
    進行任何功率放大器之設計，實際上揚智公司係與美商天工
    光電積體電路股份有限公司（OEpic）簽訂服務合約，但被
    告卻刻意為不實之記載，其目的顯係故意損害自訴人之名譽
    。
(三)、附件中一、背景事實：(三)記載「立積公司成立後3至4個月期
    間中，王是琦暨其所屬技術團隊仍以揚智公司地址及揚智電
    子郵件系統與天工聯繫並繼續參與設計合約之進行，而藉此
    過程取得天工之工商秘密」等語，惟自訴人王是琦於自訴人
    立積公司成立以來，從未以揚智公司地址及揚智公司之電子
    郵件系統與天工聯繫，而繼續參與設計合約之進行，更未藉
    此過程取得天工公司之工商秘密，故被告指控不實。
(四)、附件中一、背景事實：(四)記載「2004年4至5月間天工要求‧
    ‧‧王是琦協助取得最後尾款時，‧‧‧方得知立積從揚智
    獨立後並無意接手該計畫之服務設計合約，即無意償付該設
    計服務合約規定的美金175萬元之功率放大器產品銷售權利
    金，立積並將付尾款的責任推回給揚智」等語，惟自訴人王
    是琦從2004年3月1日後已為揚智公司之離職員工，自訴人立
    積公司亦未承接設計服務合約，自訴人王是琦從未有協助取
    得最後尾款之行為，自無所謂「推回給揚智」等情。
(五)、附件中一、背景事實：(五)記載「2005年初，天工於市場上得
    知立積公司開始推銷2.4GHz SiGe功率放大器，‧‧‧被告
    在新竹老爺飯店詢問立積公司負責人王是琦相關事項時，王
    是琦表示該公司推銷之商品為立積所擁有之射頻TR x產品，
    並非使用天工公司工商秘密的功率放大器，‧‧‧，惟到
    2005年底，立積公司又再在市場上積極推展矽鍺SiGe製程生
    產之PA功率放大器，並以低價策略與天工爭奪客戶重疊之PA
    市場」等語，惟自訴人立積公司推出之功率放大器產品，本
    為自身所研發設計製造，且被告之天工公司根本無SiGe製程
    生產之PA功率放大器產品，故無重疊之PA市場可言，被告謂
    自訴人立積公司以低價策略與其爭奪市場自屬荒謬，乃不實
    指控。
(六)、附件中一、背景事實：(六)記載「天工在2006年中透過公開市
    場採購取得立積PA產品，經委託專業技術專家為線路剖面分
    析比對，發現立積公司所推出之SiGe功率放大器與天工當時
    為揚智設計完成之SiGe PA功率放大器近乎完全相同‧‧‧
    ，立積公司之所以能在短時間內推出並量產SiGe PA商品，
    乃係立積非法使用天工移轉給揚智之工商秘密，至此王是琦
    明顯違反其對天工之保密義務及立積明顯侵犯天工之智財權
    」等語，惟自訴人立積公司係以至少15個月以上時間，斥資
    開發技術、製程，研發本身之產品，完全無被告所誣指之情
    節，另上開存證信函中衊稱自訴人立積公司之產品與其產品
    相同，亦完全不實。況被告比對之對象係產品規格書，非實
    際技術部分，且被告未描述相關技術比對內容、何部分產生
    侵權、竊用被告之天工公司何項營業秘密，被告直指自訴人
    侵犯其智財權，目的顯係誤導接受上開存證信函之讀者，以
    為自訴人2人有所不法。又自訴人王是琦對天工公司更無任
    何所謂之保密義務。
(七)、附件中一、背景事實：(七)記載「揚智在2004年9月13日正式
    通知天工不移轉設計服務合約給立積公司‧‧‧，依據保密
    合約第4條之規定，負有保密義務之人，除揚智公司外，凡
    參與本計畫之揚智員工在當時及離職之後亦需保密」等語，
    惟自訴人2人與天工公司間無任何保密契約，自訴人更無保
    密義務，被告所陳述完全不實。
(八)、附件中一、背景事實：(八)記載「2006年12月18日天工在美國
    對立積及王是琦提出法律訴訟‧‧‧，王是琦一方面又透過
    天工董事長邰中和安排與被告及天工副總王啟祿在旭陽投顧
    公司內協商和解可能‧‧‧，會議開始後，王女士先以商場
    經驗不足而犯下錯誤且對天工造成損失表示歉意，並希望知
    道天工的和解條件以免除雙方在法律訴訟上之耗損」等語，
    惟自訴人王是琦完全無所謂侵害營業秘密之行為，為闡明真
    相及息事寧人，乃出席該會議，會議時自訴人從未言及係商
    場經驗不足而犯下錯誤，且從未對天工公司造成損失而表示
    歉意，被告如此描述，只是刻意凸顯自訴人王是琦有不法之
    行為。
(九)、附件中二、總結部分記載「立積在分離揚智以獨立經營的過
    程中，明知王是琦及其技術團隊握有天工所交付給揚智之工
    商秘密，立積不得持有及使用，但王是琦及立積在爾後不僅
    知法而犯法‧‧‧，王是琦及立積公司的不法作為以對天工
    公司造成重大經濟損害‧‧‧」等語，惟被告此段總結直接
    污衊自訴人2人已構成違法，顯然是以文字刻意毀損自訴人
    王是琦之名譽及自訴人立積公司之營業信譽。
附件二：
(一)、2007年中，自訴人對立積公司之客戶明泰科技股份有限公司
    ，散佈被告公司之產品抄襲自訴人公司，且將因訟訟影響出
    貨。
(二)、2007年中，自訴人對立積公司之客戶海華科技股份有限公司
    ，散佈被告公司之功率放大器，係自訴人公司所設計，被告
    公司產品侵權。
(三)、2007年5月間，自訴人向立積公司之客戶智易科技股份有限
    公司，散佈立積公司之產品抄襲天工公司，構成侵權。
(四)、2006年9月至10月間，自訴人對立積公司之合作伙伴臺灣積
    體電路股份有限公司業務行銷主管，散佈立積公司之PA為天
    工公司所設計。
(五)、2007年3月間，自訴人對立積公司之合作伙伴安捷倫科技股
    份有限公司，散佈立積公司之IC設計抄襲天工公。
(六)、2007年8月間，自訴人對立積公司之客戶光寶科技股份有限
    公司，散佈立積公司與天工公司之官司，天工公司已取得勝
    訴，詆毀立積公司竊用天工公司之營業秘密。

司法院資訊處製作；財團法人民間司法改革基金會備份。
